最高法院刑事判決　　　　　　　　　　　　　　　　九十一年度台非字第一六六號
　　上　訴　人　最高法院檢察署檢察總長
　　被　　　告　甲○○
右上訴人因被告違反槍砲彈藥刀械管制條例案件，對於台灣高等法院台中分院中華民
國九十一年四月十一日確定裁定（九十一年度聲字第二七○號，聲請案號：台灣高等
法院台中分院檢察署九十一年度執聲字第一九一號），認為違法，提起非常上訴，本
院判決如左：
    主  文
原裁定撤銷。
檢察官之聲請駁回。
    理  由
非常上訴理由稱：「按定執行刑之裁定本身違法者，得於裁定後，依非常上訴程序，
加以糾正，貴院五○年台非字第一一一號判例，明示斯旨。本件被告甲○○因恐嚇取
財等四案四罪，分經台灣南投地方法院於八十八年四月一日以八十七年度易字第四七
九號判處有期徒刑五月、台灣南投地方法院於八十八年六月二十九日以八十八年度訴
字第一○四號判處有期徒刑八月、台灣台東地方法院於八十九年三月二日以八十九年
度訴字第一一號判處有期徒刑一年、及台灣高等法院台中分院於八十九年八月十日以
八十九年度上更一字第一○號判處有期徒刑八月，均已確定在案，而由台灣高等法院
台中分院檢察署檢察官於九十年十月二日，向台灣高等法院台中分院聲請裁定，定其
應執行之刑，並經同院於九十年十月九日，以九十年度聲字第一三五六號裁定確定在
案。有各該案卷可稽。乃台灣高等法院台中分院檢察署檢察官不察，竟復就前開更定
其刑裁定中之部分犯罪事實（如附件），再向同法院聲請裁定定其應執行刑，原審不
將檢察官之聲請駁回，竟仍為重複裁定（即雙重裁定），顯違一事不再理原則，自屬
違背法令，案經確定，爰依刑事訴訟法第四百四十一條、第四百四十三條提起非常上
訴，以資糾正。」等語。
本院按對於已判決確定之各罪，已經裁定其應執行之刑者，如又重複裁定其應執行之
刑，自係違反一事不再理之原則，即屬違背法令，對於後之裁定，得提起非常上訴，
本院六十八年台非字第五○號著有判例。經查本件被告甲○○因收受贓物等四罪，分
別經台灣南投地方法院以八十七年度易字第四七九號、八十八年度訴字第一○四號；
台灣台東地方法院以八十九年度訴字第一一號；台灣高等法院台中分院以八十九年度
上更(一)字第七二號判處有期徒刑五月、八月、一年、八年，確定後，由台灣高等法院
台中分院檢察署檢察官於九十年十月二日聲請定其應執行之刑，經台灣高等法院台中
分院於同年月九日以九十年度聲字第一三五六號裁定，定其應執行刑為九年六月確定
在案，有該案卷可稽。乃台灣高等法院台中分院檢察署檢察官不察，復就上述已定應
執行刑之台灣台東地方法院八十九年度訴字第一一號寄藏槍枝罪，判處有期徒刑一年
；及台灣高等法院台中分院八十九年度上更一字第七二號寄藏槍枝罪，判處有期徒刑
八年，重複聲請原審法院定其應執行之刑，原審竟據以為重複裁定應執行刑，揆諸首
開說明，原審九十一年度聲字第二七○號裁定，有違一事不再理之原則，顯屬違背法
令。案經確定，且於被告不利，非常上訴意旨執以指摘，洵有理由，應由本院將原裁
定撤銷，並將檢察官之聲請駁回，以資救濟。
據上論結，應依刑事訴訟法第四百四十七條第一項第一款但書，判決如主文。
中      華      民      國    九十一    年      七      月     十八     日
                              最高法院刑事第二庭
                                  審判長法官  陳  錫  奎
                                        法官  洪  清  江
                                        法官  李  伯  道
                                        法官  洪  文  章
                                        法官  花  滿  堂
      右正本證明與原本無異
                                              書  記  官
中      華      民      國    九十一    年      七      月    二十四    日
